# 非交易性权益工具转让收入缴纳企业所得税

提问人：心隨風働 时间：2019-08-29 21:28:58
企业会计准则第 22 号——金融工具确认和计量规定：企业根据本准则第十九条规定将非交易性权益工具投资指定为以公允价值计量且其变动计入其他综合收益的金融资产的，当该金融资产终止确认时，之前计入其他综合收益的累计利得或损失应当从其他综合收益中转出，计入留存收益。
非交易性权益工具的转让所得和公允价值变动所得都转入了留存收益，计算企业所得税是要将这些收入进行纳税调整，这样理解是否正确？

回答人：chenyiwei
可以这样理解。
根据《企业所得税法实施条例》第七十一条：企业在转让或者处置投资资产时，投资资产的成本，准予扣除。
投资资产按照以下方法确定成本：
（一）通过支付现金方式取得的投资资产，以购买价款为成本；
（二）通过支付现金以外的方式取得的投资资产，以该资产的公允价值和支付的相关税费为成本。
据此，虽然在会计上不将此类金融资产的公允价值变动和处置损益都不计入损益，但税法上应将处置价款减去原投资成本的差额计入处置当期的应纳税所得额。由此导致的企业所得税纳税义务，根据《企业会计准则第 18号——所得税》第二十一条规定，应直接计入留存收益，而不是计入当期的所得税费用。另外，前期如果已经就此类金融资产的公允价值变动确认过递延所得税负债的，则递延所得税负债应一并转回，转回金额调整其他综合收益，再将该项其他综合收益调整金额和其他累计的与该项投资相关的其他综合收益一起转入留存收益。